【裁判字號】    98,交易,519
【裁判日期】    981008
【裁判案由】    過失致死
【裁判全文】
臺灣板橋地方法院刑事判決             98年度交易字第519號
公  訴  人  臺灣板橋地方法院檢察署檢察官
被      告  甲○○
上列被告因過失致死案件，經檢察官提起公訴（98年度偵字第
1436號），本院判決如下：
    主  文
甲○○因過失致人於死，處有期徒刑肆月，如易科罰金，以新臺
幣壹仟元折算壹日。緩刑貳年。
    事  實
一、甲○○於民國九十七年十二月二十五日十八時二十六分許，
    騎乘車號ＯＹＥ－１６９號重型機車，沿臺北縣新莊市○○
    路由南往北行駛，行經臺北縣新莊市○○路八八七之五號前
    之外側快車道時，本應隨時注意車前狀況，隨時採取必要之
    安全措施，而當時天候晴、夜間有照明、道路乾燥無缺陷、
    無障礙物、視距良好，依甲○○之智識程度，並無不能注意
    之情事，適有行人劉賢書欲穿越設有中央分隔島及劃分快慢
    車車道之中正路，亦未依規定經由行人穿越設施，即貿然自
    東往西穿越道路行走而來，甲○○疏未注意此節，仍繼續騎
    車前行，因此撞擊恰自慢車道進入快車道之劉賢書，劉賢書
    當場倒地，經送往行政院衛生署臺北醫院急救，仍於九十七
    年十二月二十七日上午十時許，因顱內、腹部、骨盆腔出血
    導致神經性休克而不治死亡。甲○○在車禍發生後留在現場
    ，並在有偵查犯罪職權之公務員知悉其犯行前，即向前來處
    理之臺北縣政府警察局新莊分局丹鳳派出所員警自承肇事並
    接受裁判。
二、案經臺灣板橋地方法院檢察署檢察官自動偵查起訴。
    理  由
一、上揭犯罪事實，業據被告甲○○於偵查及本院審理時均自白
    不諱，並有道路交通事故調查報告表(一)、(二)、現場圖、現場
    暨車損照片共六十三張、監視錄影翻拍畫面六張、衛生署臺
    北醫院診斷證明書一件及臺北縣政府警察局新莊分局現場勘
    察報告一份在卷可稽（見九十八年度相字第十八號相驗卷宗
    第二十三頁至第三十九頁、第四十二頁、第六十頁至第六十
    三頁）。而劉賢書因本件車禍死亡之事實，另經臺灣板橋地
    方法院檢察署檢察官率同法醫師相驗明確，製有勘驗筆錄、
    相驗屍體證明書、檢驗報告書各一份及相驗照片二十二張附
    卷可憑（見同上卷宗第四十四頁、第四十八頁至第五十五頁
    、第一三九頁至第一五０頁），足認被告之自白與事實相符
    。按駕駛人應注意車前狀況，並隨時採取必要之安全措施，
    道路交通安全規則第九十四條第三項定有明文，而當時天候
    晴、夜間有照明、道路乾燥無缺陷、無障礙物、視距良好等
    情，復據前揭道路交通事故調查報告表(一)記載明確，依被告
    之智識程度，自無不能注意之情事，然其竟疏未注意穿越道
    路行走而來之劉賢書，因此撞倒劉賢書，其駕駛行為自有過
    失，且其過失行為與劉賢書之死亡結果間具有相當因果關係
    ，均甚明確，本案經臺灣板橋地方法院檢察署檢察官送請臺
    灣省車輛行車事故覆議鑑定委員會鑑定，亦同此結論，另有
    上開委員會九十八年七月三十一日覆議字第９８０９５３號
    覆議意見書一件在卷可參（見九十八年度偵字第一四三六號
    偵查卷第三十四頁、第三十五頁）。綜上所述，本案事證明
    確，被告犯行堪予認定。
二、核被告所為，係犯刑法第二百七十六條第一項之過失致人於
    死罪。查被告於車禍發生後留在現場，在有偵查犯罪職權之
    公務員知悉其犯行前，即向前來處理之臺北縣政府警察局新
    莊分局丹鳳派出所員警承認肇事乙節，有新莊分局道路交通
    事故肇事人自首情形紀錄表一紙附卷可憑（見同上相驗卷宗
    第二十頁），爰依刑法第六十二條前段自首之規定，減輕其
    刑。又被告雖須負過失致死之刑事責任，惟觀諸卷附現場圖
    、道路交通事故調查報告表(一)之記載，以及監視錄影翻拍畫
    面顯示之內容，可知被告係依規定行駛於外側快車道，因行
    人劉賢書未依規定經由行人穿越設施穿越道路，擅自進入快
    車道致發生車禍死亡，應依道路交通管理處罰條例第八十六
    條第二項之規定，遞減輕其刑。爰審酌被告素行良好，被害
    人對於本件車禍之發生亦有過失，且為肇事主因，被告復已
    與被害人家屬達成民事和解，並依約賠償完畢，被害人家屬
    亦表明不予追究之旨明確，有臺北縣新莊市調解委員會調解
    筆錄及板橋地方法院檢察署公務電話紀錄各一份在卷可徵（
    見同上偵查卷第十一頁、第三十六頁），足認被告犯後態度
    實屬良好等一切情狀，量處如主文所示之刑，並諭知易科罰
    金之折算標準。末查被告前未曾有刑事案件紀錄，有臺灣高
    等法院被告前案紀錄表一份在卷可考，其因一時輕忽致罹刑
    典，惟已坦承犯錯，堪認經此偵審程序之教訓，當能知所警
    惕，信無再犯之虞，是以本院認前揭所宣告之刑，以暫不執
    行為適當，爰併諭知緩刑二年，以啟自新。
據上論斷，應依刑事訴訟法第二百九十九條第一項前段，刑法第
二百七十六條第一項、第六十二條前段、第四十一條第一項前段
、第七十四條第一項第一款，道路交通管理處罰條例第八十六條
第二項，刑法施行法第一條之一第一項、第二項前段，判決如主
文。
本案經檢察官賴建如到庭執行職務。
中    華    民    國    98    年    10     月    8    日
                  交通法庭  法  官  劉元斐
上列正本證明與原本無異。
如不服本判決，應於判決送達後10日內敘明上訴理由，向本院提
出上訴狀 (應附繕本) ，上訴於臺灣高等法院。其未敘述上訴理
由者，應於上訴期間屆滿後20日內向本院補提理由書「切勿逕送
上級法院」。
                            書記官  張懿端
中    華    民    國    98    年    10    月    12    日
附錄本案論罪科刑所引法條：
刑法第二百七十六條
因過失致人於死者，處二年以下有期徒刑、拘役或二千元以下罰
金。
從事業務之人，因業務上之過失犯前項之罪者，處五年以下有期
徒刑或拘役，得併科三千元以下罰金。


司法院資訊處製作；財團法人民間司法改革基金會備份。
